【裁判字號】    99,抗,99
【裁判日期】    990728
【裁判案由】    假扣押
【裁判全文】
臺灣高等法院臺南分院民事裁定  99年度抗字第99號
抗  告  人  甲○○
代  理  人  陳崇善  律師
上列抗告人因與相對人萬泰商業銀行股份有限公司間假扣押事件
，對於中華民國99年5月31日臺灣嘉義地方法院所為裁定（99年
度全字第379號），提起抗告，本院裁定如下：
      主  文
抗告駁回。
抗告訴訟費用新台幣壹仟元由抗告人負擔。
    理  由
一、抗告意旨略以：
    相對人即債權人萬泰商業銀行股份有限公司聲請本件假扣押
    裁定，未能提供原審即時調查之證據，以釋明其主張之假扣
    押原因及必要性，且抗告人長年居住嘉義市住所，並無搬遷
    、隱匿之情事，因遭友人詐騙而積欠款項，亦請伊之表弟即
    代理人協助處理，並無逃匿或脫免責任之行為，為此提起抗
    告，求為廢棄原裁定云云。
二、按債權人就金錢請求或得易為金錢請求之請求，欲保全強制
    執行者，得聲請假扣押。請求及假扣押之原因應釋明之，前
    項釋明如有不足，而債權人陳明願供擔保或法院認為適當，
    法院得定相當之擔保，命供擔保後為假扣押。民事訴訟法第
    522條第1項、第526條第1項、第2項分別定有明文。是債權人
    聲請假扣押，應就其請求及假扣押之原因加以釋明；該項釋
    明如有不足，而債權人陳明願供擔保或法院認為適當者，法
    院得定相當之擔保，命供擔保後為假扣押（最高法院94年度
    台抗字第665號裁定意旨參照）。若債權人未釋明假扣押之
    原因，諸如債務人浪費財產、增加負擔、或就其財產為不利
    益之處分，將達於無資力之狀態、或移住遠地、逃匿無蹤或
    隱匿財產等情形，即不符假扣押之要件（最高法院96年度台
    抗字第642號裁判意旨參照）。
三、經查：
    相對人假扣押之聲請，已據其提出小額信用貸款契約、放款
    交易明細查詢單、電話催繳資料等件為釋明。觀諸上開信用
    貸款契約所載，有抗告人之簽章，而該契約上所載借貸金額
    、利率又與放款交易明細查詢單所載之貸放款項、利率相符
    ，抗告人就其借得上開款項未還之事實亦不爭執，足徵抗告
    人確有向相對人借款未依約給付本息之事實，相對人就本件
    假扣押債權已為釋明；又查，抗告人係於99年3月22日簽立
    該契約，放款日期為翌日即同年月23日，其借得上開款項後
    ，自第一期應繳納之款項起即未償還，迄今已逾三月餘，經
    相對人數次電話催繳，抗告人言明沒辦法償還此筆債務，又
    先後以因遭友人盜辦，已前往報案，委請律師處理，律師要
    其暫時不要繳款，及律師告之沒關係不用理會相對人等情，
    拒不繳納此筆債務。相對人依抗告人提供之律師聯絡電話，
    撥打與抗告人委託之律師聯繫，該名律師僅稱「打算向金管
    會投訴，及抗告人遭人詐騙」云云，並無隻字提及如何償還
    此筆債務之內容，復有電話催繳資料可按。佐以抗告人自借
    得該筆款項即違約不還，迄今未償還分文，相對人提出之電
    話催繳資料，自99年4月27日起至99年7月16日，已有無數次
    之催繳紀錄，及上開通話之內容，抗告人一再藉詞拖延不還
    ，足認相對人主張「抗告人藉詞拖延，企圖逃避債務，有脫
    產之虞」等語，即非無據，其就假扣押之原因已為釋明，況
    相對人又已陳明願供擔保，則就假扣押之原因，亦已補其釋
    明之不足。抗告人所辯相對人未盡釋明之義務云云，尚無足
    取。從而原審准相對人聲請，為假扣押之裁定，核無不合。
    抗告意旨指摘原裁定不當，求予廢棄，為無理由，應予駁回
    。
四、據上論結，本件抗告為無理由，依民事訴訟法第495條之1第
    1項、第449條第1項、第95條、第78條，裁定如主文
中    華    民    國    99    年    7     月    28    日
                  民事第四庭    審判長法  官  吳上康
                                      法  官  王金龍
                                      法  官  陳珍如
上為正本係照原本作成。
本件不得抗告。
中    華    民    國    99    年    7     月    27    日
                                      書記官  易慧玲

司法院資訊處製作；財團法人民間司法改革基金會備份。
